【裁判字號】    90,訴,102
【裁判日期】    900613
【裁判案由】    偽造文書等
【裁判全文】
臺灣臺南地方法院刑事判決                            九十年度訴字第一二號
    公  訴  人  臺灣台南地方法院檢察署檢察官
    被      告  乙○○
右列被告因偽造文書等案件，經檢察官提起公訴 (八十九年度偵字第一三九六四號)
，及移送併案審理(九十年度偵字第三九七號)，本院判決如左：
    主  文
乙○○連續行使偽造私文書，足以生損害於公眾及他人，處有期徒刑陸月，如易科罰
金以參佰元折算壹日。
簽帳單上偽造之署押「Wu Yi Chin」肆枚均沒收。
    事  實
一、乙○○曾於民國八十三年間犯詐欺罪經台灣雲林地方法院判處有期徒刑四月，緩
    刑貳年，於八十三年十二月三日確定，但仍未知警惕，竟又意圖為自己不法之所
    有，於民國八十九年六月二十九日二十一時四十分許，在其台南縣永康市○○○
    街七十三巷二十四號家中，趁客人甲○○ (係乙○○之大嫂之兄)外出之際，竊
    取甲○○所有置於客廳之皮包內之台新國際商業銀行信用卡一張（卡號為
    0000-0000-0000-0000號)及亞太銀行信用卡一張 ( 卡號為000000000
    0000000號 )。得手後，乙○○旋即基於概括之犯意，於該日晚上持台新
    國際商業銀行信用卡，至台南市○○路○段「八八六通訊流行館」盜刷消費新台
    幣（以下同）二萬六千五百元，購得行動電話機具二支；又於翌日即六月三十日
    上午十一時十三分持該台新商業銀行信用卡，在台南市○○路「新光三越百貨公
    司」盜刷消費二萬二千九百九十九元，購得行動電話機具一支；又於同日上午十
    一時三十二分持上開亞太銀行信用卡在台南市○○路「新光三越百貨公司」盜刷
    消費三萬五千九百二十八元；又於同日中午近十二時持上開亞太銀行信用卡在台
    南市遠東百貨公司成功店盜刷消費四萬九千元，購得金飾若干。乙○○並於盜刷
    消費時，基於概括之犯意，連續偽簽「Wu Yi Chin」之名字四枚於各該簽帳單上
    ，將簽帳單交付予前揭商店而行使，足以生損害於甲○○及前揭商店，並藉此詐
    術而使前揭商店陷於錯誤，進而交付財物予乙○○，使上揭銀行陷於錯誤，而分
    別代乙○○償付上開款項。乙○○事後將上開購得之物變賣現款，花用殆盡，並
    將上開二張信用卡剪斷丟棄。嗣因甲○○發現右揭信用卡遺失而向該銀行申請掛
    失始查知上情。
二、案經被害人台新國際商業銀行告訴請臺灣台南地方法院檢察署檢察官偵查起訴 (
    八十九年度偵字第一三九六四號)，及台南市警察局第五分局報告台灣台南地方
    法院檢察署檢察官移送併辨 (九十年度偵字第三九七號)。
    理  由
一、訊據被告乙○○對於右揭犯罪事實均坦承不諱，且據被害人甲○○、台新國際商
    業銀行指訴綦詳，並有右開信用卡簽帳單影本四張附卷可稽，互核相符，事證明
    確，被告犯行洵堪認定。
二、核被告所為，竊得被害人甲○○之信用卡，係犯刑法第三百二十條第一項之竊盜
    罪；於信用卡簽帳單上偽簽『Wu Yi Chin』之署名後，將簽帳單交付予前揭商店
    而行使，足以生損害於甲○○、台新銀行、亞太銀行及前揭商店，係犯刑法第二
    百十六條、第二百十條行使偽造私文書罪；藉此詐術而使商店陷於錯誤，交付上
    開各項貨品，係犯刑法第三百三十九條第一項之詐欺取財罪。被告於簽帳單上偽
    造署押之行為係偽造私文書之部分行為，而其偽造後持以行使，偽造之低度行為
    為行使之高度行為所吸收，均不另論罪。被告先後多次行使偽造私文書、先後多
   次詐欺取財之犯行，各時間緊接，手法相同，犯罪構成要件相同，顯係出於概括
    之犯意為之，為連續犯，依刑法第五十六條之規定，各論以一連續行使偽造私文
    書罪，及論以一連續詐欺取財罪，並加重其刑。被告所犯上開竊盜罪、連續行使
    偽造私文書罪、連續詐欺取財罪，三罪之間，有方法行為、目的行為之關係，屬
    牽連犯，應從一重之連續行使偽造私文書罪處斷。被告之犯行，其中關於亞太銀
    行信用卡之部分，雖未為起訴書所論列，惟此與前揭論罪部分或為連續犯或為牽
    連犯之關係，屬裁判上一罪之同一案件，依刑事訴訟法第二百六十七條之規定，
    為起訴效力所及，本院依法自應予以審究。爰審酌被告犯罪之動機、目的、手段
    、所生危害、與被害人關係及犯罪後坦承犯行態度良好等一切情狀，量處如主文
    所示之刑，並諭知易科罰金之折算標準，以資懲儆。被告乙○○曾於民國八十三
    年間犯詐欺罪經台灣雲林地方法院判處有期徒刑四月，緩刑貳年，於八十三年十
    二月三日確定，有全國前案紀錄表可憑，且就上開盜刷款項尚未全部與被害人和
    解處理完畢，本院因認再予以宣告緩刑，並非妥當，乃不予宣告。至四張簽帳卡
    上偽造之署押『Wu Yi Chin』四枚，茲依刑法第二百十九條之規定宣告沒收之。
三、至於臺灣台南地方法院檢察署另併案部分 (九十偵五七七一號 )，其所指被告犯
    罪時間係九十年四月十六日，與本件犯罪時間相距約十月，相去甚遠，且該併案
    部分所指之犯罪事實，係被告在某釣蝦埸內，竊取他人所有之行動電話機具一支
    ，其犯罪態樣與本件殊有相異，足見上開併案部分與本件並無裁判上一罪之關係
    ，此部分本院無從一併審理，自應退回，另請檢察官依法處理。
據上論斷，應依刑事訴訟法第二百九十九條第一項前段，刑法第五十六條、第三百二
十條第一項、第二百十六條、第二百十條、第三百三十九條第一項、第五十五條、第
四十一條第一項前段、第二百十九條，罰金罰鍰提高標準條例第一條前段、第二條，
判決如主文。
本案經檢察官陳昆廷到庭執行職務。
中      華      民      國      九十      年      六    月      十三    日
                              臺灣臺南地方法院刑事第一庭
                                    法  官
右正本證明與原本無異。
如不服本判決，應於判決送達後十日內向本院提出上訴狀( 應附繕本 )。
                                    書記官   岑  玢
中      華      民      國      九十      年      六    月    十三    日
附錄本案論罪科刑法條全文：
刑法第二百十條：偽造、變造私文書，足以生損害於公眾或他人者，處五年以下有期
                徒刑。
刑法第二百十六條：行使第二百十條至第二百十五條之文書者，依偽造、變造文書或
                  登載不實事項或使登載不實事項之規定處斷。
刑法第三百三十九條第一項：意圖為自己或第三人不法之所有，以詐術使人將本人或
                          第三人之物交付者，處五年以下有期徒刑、拘役或科或
                          併科一千元以下罰金。
刑法第三百二十條第一項：
意圖為自己或第三人不法之所有，而竊取他人之動產者，為竊盜罪，處五年以下有期
徒刑、拘役或五百元以下罰金。


司法院資訊處製作；財團法人民間司法改革基金會備份。
